【裁判字號】    98,上訴,343
【裁判日期】    980427
【裁判案由】    違反毒品危害防制條例
【裁判全文】
臺灣高等法院高雄分院刑事判決         98年度上訴字第343號
上  訴  人
即  被  告    甲○○
                        （現另案在高雄分監執行中）
選任辯護人    張永昌    律師
上列上訴人因違反毒品危害防制條例案件，不服臺灣高雄地方法
院97年度訴字第1551號中華民國98年1月21日第一審判決（起訴
案號：臺灣高雄地方法院檢察署97年度偵字第23245 、24929 號
），提起上訴，本院判決如下：
     主  文
上訴駁回。
    事  實
一、甲○○於民國（以下同）96年間曾犯施用第一、二級毒品罪
    ，經本院以96年度上訴字第841 號分別判處有期徒刑8 月、
    6 月，應執行有期徒刑1 年，以96年度聲減字第2223號減為
    有期徒刑4 月、3 月，應執行有期徒刑6 月，於97年2 月15
    日易科罰金執行完畢，又於94年間因販賣第一級毒品案件，
    經最高法院以98年台上字第1535號及本院於97年10月23日以
    97 年 度上更(一)字第181 號判處有期徒刑15年確定，猶不知
    悔改，明知海洛因及甲基安非他命係毒品危害防制條例第2
    條第2 項第1 款、第2 款所列之第一、二級毒品，不得非法
    持有、販賣，竟仍意圖營利，基於販賣第一級毒品海洛因及
    第二級毒品甲基安非他命與不特定人之犯意，於97年8 月16
    日晚間11時許，在高雄縣大寮鄉山井村某檳榔攤，向綽號「
    牛糞田」之成年男子沈芳田（由臺灣高雄地方法院檢察署另
    案通緝中），以新臺幣（下同）32萬元之價格販入2 兩海洛
    因，以6 萬元之價格販入1 兩甲基安非他命，並現場交付現
    金20萬元與沈芳田，而該毒品除供自己施用外，其餘則伺機
    販售與不特定人牟利。嗣於97年8 月19日下午4 時20分許，
    甲○○欲自其位於高雄市○○區○○路205 號13樓之租屋處
    開車外出時，為警持搜索票在該大樓地下室停車場查獲，在
    其所有車號8666-XB 號自用小客車內（起訴書誤載為甲○○
    身上）扣得如附表一所示之海洛因6 包、甲基安非他命4 包
    ，及電子秤1 臺、裝盛前開毒品之化妝包1 個，並在上開租
    屋處扣得空夾鏈袋2 包。
二、案經行政院海巡署南部地區巡防局高雄市機動查緝隊，及高
    雄縣政府警察局移送臺灣高雄地方法院檢察署檢察官偵查起
    訴。
    理  由
壹、證據能力部分：
    按被告以外之人於審判外之陳述，雖不符刑事訴訟法第159
    條之1 至第159 條之4 之規定，而經當事人於審判程式同意
    作為證據，法院審酌該言詞陳述或書面陳述作成時之情況，
    認為適當者，亦得為證據；另當事人、代理人或辯護人於法
    院調查證據時，知有第159 條第1 項不得為證據之情形，而
    未於言詞辯論終結前聲明異議者，視為有前項之同意，刑事
    訴訟法第159 條第1 項、第159 條之5 分別定有明文。本件
    檢察官、上訴人甲○○及辯護人於審判程序時，就本案判決
    所引用各項證據（含傳聞證據、非傳聞證據及符合法定傳聞
    法則例外之證據）之證據能力，均表示無意見，並同意引為
    證據，且於言詞辯論終結前，對於卷附具有傳聞證據性質之
    證據，既均已知其情，卻未聲明異議，審酌該具有傳聞證據
    性質之證據，亦無任何違法取證之不適當情形，以之作為證
    據使用係屬適當，自均具有證據能力。
貳、實體方面
一、訊之上訴人甲○○固坦承有在上揭時、地，向沈芳田購買32
    萬元之海洛因2 兩及6 萬元甲基安非他命1 兩之事實，惟矢
    口否認有何販賣海洛因及甲基安非他命之犯行，辯稱：向沈
    芳田購買的毒品均是要供自己施用，扣案毒品則是該次施用
    剩下的，空夾鏈袋是為了要將毒品放入磨碎施用，電子秤則
    是購買毒品後秤重量是否足夠，並用以控制施用數量云云；
    辯護人辯稱：甲基安非他命可長期存放，而被告資力充裕，
    未免遭警緝獲1 次購買較多毒品供己長期施用，係符合經驗
    法則等語惟查：
（一）上訴人甲○○於97年8 月16日晚間11時許，在高雄縣大寮
      鄉山井村某檳榔攤，向沈芳田以32萬元之價格販入2 兩海
      洛因，以6 萬元之價格販入1 兩甲基安非他命，而於97年
      8 月19 日 下午4 時20分許，為警持搜索票在其上開租屋
      處大樓地下停車場查獲等情，此部分業據上訴人甲○○坦
      承在卷，並有行政院海巡署高雄縣機動查緝隊搜索、扣押
      筆錄1份 、毒品初步鑑驗報告單2 份、刑案現場照片10張
      附卷可參（見警二卷第1 頁至第5 頁、第32頁至第38頁）
      ，及扣案之上開海洛因、甲基安非他命可資佐證，而扣案
      如附表一編號1 所示之白色碎塊狀4 包、白色粉末2 包，
      經送往高雄醫學大學附設中和紀念醫院（下稱高醫附設醫
      院）檢驗之結果，均含第一級毒品海洛因成分，6 包毛重
      共62.92 公克，驗前淨重59.901公克，驗後淨重59.891公
      克，純度58％，純質淨重34.742公克；後再經送往法務部
      調查局鑑定結果，均含有海洛因成分，其中白色碎塊狀4
      包，合計淨重58.22 公克（空包裝總重2.77公克），純度
      42.57 ％，純質淨重24.78 公克；其餘2 包，合計淨重1.
      59公克（空包裝總重0.71公克），純度60.95 ％，純質淨
      重0. 97 公克。至扣案如附表一編號2 所示之白色晶體4
      包，經送高雄醫學大學附設中和紀念醫院鑑驗結果，確含
      甲基安非他命之成分，毛重共25.13 公克，驗前淨重22.3
      44公克，驗後淨重22.334公克，純度83.8％，純質淨重18
      .724 公 克，此有法務部調查局97年10月8 日調科壹字第
      09723039400 號濫用藥物實驗室鑑定書及高雄醫學大學附
      設中和紀念醫院97年9 月12日高醫附科字第0970003057號
      函暨檢驗報告各1 份在卷可稽（見偵一卷第56頁、第60頁
      至第61頁），是上訴人甲○○有販入第一、二級毒品之事
      實，應堪認定。
（二）按「Clarke's Isolation and Identification ofDrugs
      」一書第2 版之資料：海洛因一般使用量為每4 小時使用
      5 至10毫克，安非他命的使用劑量為每天使用20至100 毫
      克，正常人之安非他命或海洛因之最低致死劑量均為200
      毫克，若單次使用超過該劑量，即有致死之可能；重覆使
      用藥物後，人體組織對藥物之感受性降低，為達到和前次
      使用的同樣效果，需不斷的增加用量，稱為耐藥性，其程
      度依個人體質、使用頻率與接觸時間之長短等因素而異，
      可使其致死劑量增至數倍甚至10倍以上，有行政院衛生署
      管制藥品管理局95年2 月2 日管檢字第0950001649號函1
      份在卷可稽（見原審卷第168 頁至第169 頁）。本件扣案
      毒品海洛因6 包經送高醫附設醫院檢驗結果，純質為58％
      ，純質淨重為34.742公克，而依法務部調查局檢驗結果，
      純質分別為42.57 ％及60.95 ％，若以對行為人較為有利
      之法務部調查局驗出最低海洛因純度42.57 ％，為海洛因
      施用劑量之計算標準，本件上訴人甲○○所購入之2 兩（
      即75公克）海洛因，純質淨重經換算應為31.9275 公克（
      75×42.57 ％=3 1.9275） ，則依上開函文所述，海洛因
      一般使用量約4 小時使用5 至10毫克，在扣除每人每日睡
      眠時間8 小時後，以每4 小時施用1 次計算，每人每日可
      施用4 次，而以成癮性最高之每4 小時10毫克之使用劑量
      計算，每人每日最高施用劑量為40毫克（0.04公克），則
      被告所購入之海洛因足供其施用約798 日（31.9275 ÷0.
      04=798.1，小數點以下四捨五入），其1 次購入足供己施
      用達700 餘日之大量海洛因存放身邊，已不合於一般持有
      毒品1 次購買1 、2 公克或更少量之海洛因留存身邊供施
      用之常情；又若考量行為人之成癮性，而以其耐藥性為正
      常人之10倍計算，則上訴人每日施用量約為40 0毫克（即
      0.4 公克），經過換算結果，上訴人所購買之海洛因亦足
      供被告施用約80日（31.9275 ÷0.4=79.8，小數點以下四
      捨五入），亦即將近3 個月的時間，並非短期間內即可施
      用完畢，是依上開說明，均足認上訴人甲○○於上開時、
      地1 次購入大量海洛因應非僅供自己施用。
（三）本件扣案之甲基安非他命4 包，經送驗結果，毛重共25.1
      3 公克，驗前淨重22.344公克，驗後淨重22.334公克，純
      度83.8％，純質淨重18.724公克。雖個人對於毒品之耐受
      性因個人體質、每日使用次數及個人體質耐藥性而會有程
      度不同之差異，惟該函文所提出之安非他命每日之施用量
      為20至10 0毫克（即0.02公克至0.1 公克），仍有其統計
      上之意義，上訴人雖辯稱其每日甲基安非他命施用量約半
      錢（即1.875 公克），已遠超出上開劑量而屬無稽之辯解
      。又被告所購買之1 兩（37.5公克）甲基安非他命，純質
      淨重應為31.425公克（37.5×83.8％=31.425） ，若以上
      開每日施用量最大值0. 1公克計算，可供上訴人甲○○連
      續施用314.25日，又縱以單次最低致死劑量200 毫克（即
      0.2 公克計算），上訴人甲○○購買之1 兩甲基安非他命
      ，亦可供其連續施用157 日之多，佐以一般常情，施用毒
      品者為恐其所購入之毒品因數量龐大而增加被查緝之風險
      ，通常1 次僅會購入少量之毒品以供施用，顯見上訴人甲
      ○○遭扣案之甲基安非他命亦非供其自己施用甚明。
（四）上訴人甲○○雖有長期施用毒品情形，有臺灣高等法院被
      告前案紀錄表可參，但上訴人甲○○因同時有施用海洛因
      及甲基安非他命之習慣，業據上訴人甲○○陳明：我每天
      都施用2 種毒品，且2 種先後施用等語在卷（見偵一卷第
      9 頁、原審卷第19頁），觀諸毒品對人體之戕害甚大，實
      不可能均以前揭每日人體承受最大劑量施用海洛因及安非
      他命，上訴人甲○○所購買之海洛因及甲基安非他命之數
      量，顯逾個人施用量，販入之初，顯非僅供自己施用至為
      灼然。
（五）又上訴人甲○○於原審審理時供明：我有投資妹夫開設的
      上古羊肉店，如附表二編號3 、4 所示購買甲基安非他命
      之行為，均係為供自己施用，購買時間係在該羊肉店發股
      東紅利的後一天，即97年7 月6 日、97年8 月6 日，該羊
      肉店每月紅利約5 、6 萬元，最少有3 萬元等語在卷（見
      原審卷第20頁至第21頁、第39頁至第41頁），惟依上訴人
      甲○○自承之附表二編號3 、4 所示購買甲基安非他命行
      為，可知上訴人即便在領取數萬元之紅利後，每次購買甲
      基安非他命之數量，1 次僅購買半錢或1 錢之甲基安非他
      命供己施用（詳後述），其於97年8 月16日1 次購入價值
      6 萬元之甲基安非他命1 兩，與其平常為施用而購入毒品
      之交易習慣迥異，參以上訴人甲○○於原審訊問時陳明：
      我一個月吸毒約花10萬元等語明確（見原審卷第21頁），
      然本件購買毒品之總額高達38萬元，現場並交付20萬元現
      金與沈芳田一節，業據上訴人供明在卷（見原審卷第41頁
      ），亦與上訴人甲○○上開供述不符，均足以推論上訴人
      甲○○所購入之海洛因及甲基安非他命並非供其自己施用
      甚明，其所辯顯不可採。
（六）上訴人甲○○雖另辯稱：我施用海洛因1 天1 錢，1 天超
      過10次，但應該不到15次，甲基安非他命一天施用半錢，
      5 次到10次左右等語（見原審卷第20頁），然本件扣案海
      洛因純質淨重之計算方法，已如上述，上訴人甲○○辯稱
      其每日施用1 錢海洛因之純質淨重約為1.59公克（3.75×
      42.57 ％），對照前述人體可得施用海洛因最大劑量之研
      究報告，上訴人甲○○每日施用海洛因數量，均達可能致
      死之劑量，其所辯施用海洛因1 天1 錢，甲基安非他命一
      天施用半錢，不足採信。又若扣除每人每日睡眠時間8 小
      時，僅餘16小時，而上訴人甲○○除了施用海洛因，亦施
      用甲基安非他命，依上訴人甲○○上開所述之施用方式，
      除了睡眠時間，幾乎每小時都在施用毒品，而上開毒品對
      人體造成之影響甚鉅，乃為一般人所週知，施用海洛因後
      應會出現暈眩、困倦、幻覺、噁心等各種臨床反應，施用
      甲基安非他命後則應會有情緒及活動力亢進、多話等行為
      特徵，並有眩昏、易怒、具攻擊性、迷幻、噁心、嘔吐等
      副作用，藥效消失後，反而倍覺極度疲倦、抑鬱，則上訴
      人甲○○若長期以上開方式同時施用海洛因及甲基安非他
      命，恐非人體所能承受，參以證人即上訴人之妻子黃敏惠
      於偵查中證稱：被告在其妹妹的羊肉店工作，幾乎每天都
      去等語在卷（見偵一卷第8 頁至第10頁），足見上訴人每
      日仍能出外工作，若依上開施用方法，次數極為頻繁，每
      日至少15次以上，上訴人甲○○外出工作時如何施用，尚
      非無疑，且依前揭說明，上訴人甲○○身體在如此高劑量
      之海洛因及甲基安非他命作用下，應鎮日出現昏眩、迷幻
      、噁心等現象，又上訴人甲○○於原審審理時自承其於91
      年間戒治出所後，即施用大量毒品等語（見原審卷第180
      頁），迄今已有6 年，則其身體長期深受毒品影響，上開
      副作用及行為特徵應更為嚴重，甚且出現代謝功能失常、
      器官敗壞等情形，其若每日交錯施用海洛因及甲基安非他
      命十數次，何以仍能每日外出工作，是上訴人甲○○上開
      辯解，無非係欲藉由每日施用毒品數量眾多，而以合理化
      其1 次大量購入毒品之事實，顯屬臨訟杜撰之詞，委無足
      採。
（七）上訴人甲○○另辯稱：電子秤是買毒品回來後，要秤看看
      重量是否足夠，及控制施用數量，我購買空夾鏈袋是因為
      海洛因一定要放在空夾鏈袋中磨成粉，才有辦法辦法吸食
      等語，惟本件上訴人甲○○購買毒品之地點，係位於高雄
      縣大寮鄉之某檳榔攤，業據上訴人甲○○供明在卷（見原
      審卷第41頁、第43頁），應不時有不特定之顧客上門，而
      非特別隱匿之處所，而衡以一般販毒及購毒之行為，為恐
      遭警查獲，通常均係事先確認數量、價格後，再於所約定
      之時間、地點當場一手交錢、一手交貨後迅速分頭離去，
      豈有於交易時再取出電子秤秤量，而徒然引起他人注意增
      加遭查緝之風險，又苟非當場秤量而係交易後返家自行秤
      量者，其事後縱秤有不足，亦難執此爭執，且販毒者若欲
      行欺瞞之事，自可用添加雜質以降低毒品純度之方式為之
      ，何須以此扣減毒品重量而極易為人察覺之方式達其詐騙
      之目的，是以，不問攜帶電子秤係為當場秤量抑或返家秤
      量，均有悖於常情，足認上開電子秤應係被告販賣毒品時
      用以測量分裝數量之工具；況一般單純供給施用者所購之
      毒品，通常均已由販毒者秤量重量而分裝完成，縱令係大
      包裝購入，施用者亦可按平日之施用量，酌量取用毒品施
      用，衡情應無為求分裝施用，乃自備空夾鏈袋、電子秤秤
      重分裝之必要；再毒品乃係高價之物，購買該毒品施用者
      ，似無準備大量之小型夾鏈袋，於購得之後自行分裝為多
      數小包，以使毒品沾染、殘留於分裝袋上，而徒增浪費之
      理。是以上訴人甲○○既有多年施用毒品前科，依其施用
      毒品之期間、經驗而言，必定瞭解自身施用毒品之界限，
      控制施用數量，酌取所需毒品即可，實無另以電子秤測量
      重量之必要，亦無須再以空夾鏈袋分裝施用而徒增浪費，
      是扣案空夾鏈袋、電子秤，應非僅供分裝施用毒品之用。
      又上訴人甲○○雖辯稱：扣案之空夾鏈袋係供分裝施用云
      云，然上訴人為警查獲當日，正欲開車外出，故在其身上
      扣得白色碎塊狀之海洛因4 包、白色粉末之海洛因2 包及
      白色晶體之甲基安非他命4 包，上訴人甲○○於原審審理
      時亦陳明：我是用玻璃球吸食甲基安非他命，為警查獲當
      日是要去我母親家顧小孩，所以才把扣案毒品全部帶到那
      邊吸食，並帶電子秤去秤重等語（見原審卷第19頁、第21
      頁至第22頁、第42頁），然本案查扣之空夾鏈袋2 包，係
      在上訴人甲○○位於高雄市○○區○○路205 號13樓之租
      屋處扣得，並非在上訴人甲○○身上或車上扣得，苟如上
      訴人辯稱需將毒品置入空夾鏈袋磨碎後施用，其所攜帶之
      海洛因及甲基安非他命又分別呈白色碎塊狀及白色晶體，
      何以其竟未隨身攜帶任何空夾鏈袋，且若非以夾鏈袋裝盛
      ，又如何將其取用之毒品數量放到電子秤上秤重，參以上
      開扣案毒品均已分裝為數包，為警查獲當日上訴人僅係暫
      時至其母親家中照顧小孩，實無攜帶如此大量之毒品及電
      子秤之必要，而警方於上訴人身上或車上，均未搜得上訴
      人用以施用甲基安非他命之玻璃球，足証上訴人甲○○攜
      帶大量且分裝為數包之海洛因及甲基安非他命，係為供不
      特定人得隨時與其聯絡購買毒品，而非僅供自己施用，其
      確有分裝販賣圖利之意圖無訛，其上開辯解，要屬事後卸
      責之詞，不足採信。
（七）辯護人辯以：甲基安非他命可長期存放，而被告資力充裕
      ，未免遭警緝獲1 次購買較多毒品供己長期施用，係符合
      經驗法則等語，上訴人前有多次施用毒品前科，此有臺灣
      高等法院被告前案紀錄表可參，應為列管人口，時常為警
      查緝，且上訴人亦有販賣毒品之前科，迭經原審及本院及
      最高法院數次審理，應知於身上攜帶大量毒品易被認定為
      有販賣之意圖，參以一般施用毒品者，唯恐因數量龐大而
      增加被查緝之風險，通常1 次僅會購入少量之毒品以供施
      用，上訴人甲○○正值壯年，具有社會經驗及一般正常智
      識，尤無鉅資購買如此大量之毒品僅供自己長期施用，而
      自陷上開不利益及險境之可能，亦見上訴人購買如此大量
      之毒品，其販入之初即有從中營利之意圖，伺機販賣與不
      特定人之犯意，至為灼然，辯護人所辯亦與常情實有重大
      違背，亦不足採。
（八）按販賣第一級毒品者，處死刑或無期徒刑；處無期徒刑者
      ，得併科新臺幣1,000 萬元以下罰金；又販賣第二級毒品
      者，處無期徒刑或7 年以上有期徒刑，得併科700 萬元以
      下罰金，毒品危害防制條例第4 條第1 項、第2 項分別定
      有明文，是販賣第一、二級毒品係屬嚴重違法行為，苟遭
      逮獲，後果非凡，毒販出售毒品時無不小心翼翼，不敢公
      然為之。而邇來政府為杜絕毒品氾濫，毒害人民甚深，再
      三宣導教民眾遠離毒品、媒體之報導既深且廣，對於毒品
      之禁絕，應為民眾所熟悉。又政府對於查緝施用、轉讓及
      販賣毒品無不嚴格執行，且販賣毒品罪更係重罪，設若無
      利可圖，衡情一般持有毒品者，當不致輕易將持有毒品交
      付他人。況海洛因及甲基安非他命價格不貲、物稀價昂，
      並無公定之價格，不論任何包裝，均可任意分裝增減分量
      ，每次買賣價量，亦可能隨時依雙方間之關係深淺、資力
      、需求量及對行情之認知、來源是否充裕、查緝是否嚴緊
      ，購買者被查獲時供述購買對象之可能性風險之評估等，
      因而異其標準，並隨時機動調整，非可一概而論，是販賣
      之利得，除經坦承犯行或價量俱臻明確外，委難查得實情
      ，而上訴人甲○○既有多次毒品前科，已如前述，其對於
      販賣海洛因及甲基安非他命均屬重罪，當無不知之理，茍
      無任何利益可圖，上訴人甲○○實無甘冒重罪風險而1 次
      購買大量之海洛因及甲基安非他命，顯見上訴人係意圖販
      賣第一、二級毒品，且必預期有相當豐厚之利得，否則豈
      有願冒罹重典之風險，而任意購買大量之海洛因及甲基安
      非他命之理，足認上訴人甲○○確有欲藉由販賣而販入海
      洛因及甲基安非他命，以從中賺取買賣差價牟利之意圖甚
      明。
    綜上所述，因上訴人甲○○販入共38萬元之鉅量海洛因及安
    非他命，已超過一般人之施用量甚多，已如前述，足見上訴
    人甲○○確有販賣意圖甚明，其所辯係卸責之詞，不足採信
    ，其犯行已堪認定。
二、按海洛因、甲基安非他命分別為毒品危害防制條例第2 條第
    2 項第1 款、第2 款所規定之第一、二級毒品，不得非法持
    有及販賣。次按所謂販賣毒品行為，不以販入後復行賣出為
    必要，只要意圖營利，而有販入或賣出二者其一之行為，即
    足構成，行為人持有海洛因，有以主觀上營利售賣意圖而販
    入，其雖未及賣出，仍應論以販賣毒品既遂罪罪責（最高法
    院90年度台上字第1898號、第2046號判決可資參照）。是核
    上訴人甲○○所為，係犯毒品危害防制條例第4 條第1 項、
    第2 項之販賣第一、二級毒品罪。上訴人甲○○持有海洛因
    及甲基安非他命進而販賣，其持有之低度行為，均為販賣之
    高度行為所吸收，不另論其持有毒品罪。上訴人甲○○同時
    販入海洛因及甲基安非他命，係以一行為，同時觸犯毒品危
    害防制條例第4 條第1 項之販賣第一級毒品罪、第4 條第2
    項之販賣第二級毒品罪，為想像競合犯，應依刑法第55條規
    定，從一重之毒品危害防制條例第4 條第1 項之販賣第一級
    毒品罪處斷。上訴人甲○○於96年間曾犯施用第一、二級毒
    品罪，經本院以96年度上訴字第841 號分別判處有期徒刑8
    月、6 月，應執行有期徒刑1 年，以96年度聲減字第2223號
    減為有期徒刑4 月、3 月，應執行有期徒刑6 月，於97年2
    月15日易科罰金執行完畢之事實，有臺灣高等法院被告前案
    紀錄表可參，其受徒刑之執行完畢，5 年內故意再犯本件有
    期徒刑以上之罪，為累犯，應依刑法第47條第1 項加重其刑
    ，惟本刑為死刑、無期徒刑部分，依法不得加重。又本件並
    未查獲上訴人甲○○於販入海洛因及甲基安非他命後，有何
    販出之行為，亦無積極證據足以證明上訴人甲○○有實際利
    得，且其販入之海洛因及甲基安非他命之數量，與大盤毒梟
    動輒販賣數公斤甚至上百公斤之危害情形，情節較輕，是就
    其販賣海洛因部分如量處最低度之無期徒刑，仍屬情輕法重
    ，衡情不無可憫，爰依刑法第59條規定減輕其刑，並依法先
    加後減之。
三、原審適用毒品危害防制條例第4 條第1 項、第2 項、第18條
    第1 項前段、第19條第1 項，刑法第11條、第55條、第47條
    第1 項、第59條、第37條第2 項、第38條第1 項第2 款規定
    ，並審酌上訴人甲○○不思以勞力謀生，竟為獲取非法利益
    ，明知海洛因、甲基安非他命對施用者之健康危害甚鉅，猶
    販售圖利，破壞社會治安，戕害他人身心健康，所為誠屬非
    是，且犯後猶飾詞狡辯，態度不佳，毫無悔意，前有多次販
    賣毒品前科，有前開臺灣高等法院被告前案紀錄表在卷可稽
    ，素行不佳，及其犯罪動機、目的、手段、所生危害及販入
    毒品之數量等一切情狀，爰量處有期徒刑17年，並以其販賣
    毒品罪之犯罪性質，認有褫奪公權之必要，併諭知褫奪公權
    8 年。扣案如附表一編號1 、編號2 所示之海洛因6 包及甲
    基安非他命4 包（含海洛因之包裝袋6 只、甲基安非他命之
    包裝袋4 只，均係直接包覆毒品，因內各含有極微量之海洛
    因及甲基安非他命殘留而析離不易，應視為毒品之一部），
    分別為毒品危害防制條例第2 條第2 項第1 款、第2 款所列
    之第一、二級毒品，不問屬於犯人與否，均應依毒品危害防
    制條例第18條第1 項前段之規定，宣告沒收銷燬之；至鑑驗
    所耗損之毒品，既已費失，自無庸宣告沒收銷燬。扣案之電
    子秤1 臺、空夾鏈袋2 包及化妝包1 個，均為上訴人甲○○
    所有，業據上訴人甲○○於原審陳明在卷（見原審卷第22頁
    、第176 頁背面），電子秤1 台是上訴人甲○○販賣毒品時
    測量毒品數量之工具，化妝包1 個乃盛裝扣案毒品以便於攜
    帶持有，係供上訴人甲○○犯罪所用之物，均應依毒品危害
    防制條例第19條第1 項規定宣告沒收，而空夾鏈袋2 包係上
    訴人甲○○預備供分裝毒品販賣所用之物，依刑法第38條第
    1 項第2 款規定宣告沒收。經核原判決認事用法並無不合，
    量刑亦屬適當，上訴人甲○○上訴否認販賣毒品，為無理由
    ，應予駁回。
據上論結，應依刑事訴訟法第368條，判決如主文。
本案經檢察官許美女到庭執行職務。
中    華    民    國    98    年    4     月    27    日
              刑事第六庭    審判長法  官  王憲義
                                  法  官  邱永貴
                                  法  官  張盛喜
以上正本證明與原本無異。
如不服本判決應於收受本判決後10日內向本院提出上訴書狀，其
未敘述上訴理由者，並得於提起上訴後10日內向本院補提理由書
狀（均須按他造當事人之人數附繕本）「切勿逕送上級法院」。
中    華    民    國    98    年    4     月    27    日
                                  書記官  黃一秋
附錄本判決論罪科刑法條：
毒品危害防制條例第4 條：
製造、運輸、販賣第一級毒品者，處死刑或無期徒刑；處無期徒
刑者，得併科新台幣1,000萬元以下罰金。
製造、運輸、販賣第二級毒品者，處無期徒刑或7 年以上有期徒
刑，得併科新台幣700 萬元以下罰金。
附表一：
┌─┬────────┬────────────────────┐
│編│ 扣案物品       │鑑驗結果及數量                          │
│號│                │                                        │
├─┼────────┼────────────────────┤
│1 │海洛因6 包      │1、經送往高雄醫學大學附設中和紀念醫院檢 │
│  │（白色碎塊狀4 包│   驗，均含第一級毒品海洛因成分，6 包毛 │
│  │、白色粉末2 包，│   重共62.92 公克，驗前淨重59.901公克， │
│  │總計含包裝袋6 只│   驗後淨重59.891公克，純度58％，純質淨 │
│  │，均係直接包覆毒│   重34.742公克。                       │
│  │品，因內含有極微│2、後再經送法務部調查局檢驗結果，均含第 │
│  │量之海洛因殘留而│   一級毒品海洛因成分，其中白色碎塊狀4  │
│  │析離不易，應視為│   包即原編號1 至3 、編號5 ，合計淨重   │
│  │毒品之一部）    │   58.22 公克（空包裝總重2.77公克），純 │
│  │                │   度42.57 ％，純質淨重24.78 公克；其餘 │
│  │                │   白色粉末2 包即原標號4 、編號6 ，合計 │
│  │                │   淨重1.59公克（空包裝總重0.71公克）， │
│  │                │   純度60.95 ％，純質淨重0.97公克。     │
├─┼────────┼────────────────────┤
│2 │甲基安非他命4 包│1、經送往高雄醫學大學附設中和紀念醫院檢 │
│  │（白色晶體4 包，│   驗結果，均含第二級毒品甲基安非他命成 │
│  │總計含包裝袋4 只│   分，4 包毛重共25.13 公克，驗前淨重   │
│  │，均係直接包覆毒│   22.344公克，驗後淨重22.334公克，純度 │
│  │品，因內含有極微│   83.8％，純質淨重18.724公克。         │
│  │量之甲基安非他命│                                        │
│  │殘留析離不易，應│                                        │
│  │視為毒品之一部）│                                        │
└─┴────────┴────────────────────┘


司法院資訊處製作；財團法人民間司法改革基金會備份。
